【裁判字號】    88,上易,1246
【裁判日期】    890331
【裁判案由】    恐嚇等
【裁判全文】
臺灣高等法院刑事判決                          八十八年度上易字第一二四六號
    上  訴  人
    即自 訴 人  乙○○
    被      告  甲○○
右上訴人因被告恐嚇等案件，不服臺灣台北地方法院八十六年度自字第九四五號，中
華民國八十七年十二月十八日第一審判決，提起上訴，本院判決如左：
    主      文
上訴駁回。
    理      由
一、自訴意旨略以：被告甲○○於民國八十六年六月二十日二十一時二十分許，在台
    北市○○○路○段二○八號前恐嚇自訴人稱「我要找你算帳」「要你好看」並擋
    住自訴人去路，嗣又到敦南派出所報案，因認被告涉有恐嚇妨害自由、妨害名譽
    、誹謗等罪嫌。
二、按犯罪事實應依證據認定之，無證據不得推定其犯罪事實；被告犯罪不能證明者
    ，應諭知無罪之判決，刑事訴訟法第一百五十四條、第三百零一條第一項定有明
    文。又所謂證據，須適於為被告犯罪事實之證明者，始得採為斷罪資料，如未能
    發現相當證據，或證據不足以證明，自不能以推測或擬制之方法，以為裁判基礎
    。訊據被告甲○○堅決否認上開犯行，辯稱：民國八十六年六月二十日晚上九時
    三十分許，伊自「傑克髮型」下班，突見自訴人乙○○自門口柱子竄出，雙手攔
    住伊，伊擬避開，乃逃至隔璧之明曜百貨公司，然因百貨公司已打烊，伊遂自百
    貨公司之樓下出口即義美食品門市部出來，自訴人仍攔住去路，伊恐自訴人因伊
    夫吳克難將自訴人之妻陳芊宇自「傑克髮型」開除而對伊不利，乃以電話聯絡吳
    克難趕至現場，伊並未恐嚇或妨害自由等語。
三、經查自訴人指訴被告涉犯誹謗、妨害名譽、恐嚇、妨害自由等犯行，固據其提出
    錄音帶二卷，並舉證人丙○○、謝雪紅、陳宴文為證。惟查：自訴人所提上開錄
    音帶經原審法院當庭勘驗結果，其中關於其與臺北市政府警察局大安分局警員盛
    正東之對話錄音，對於自訴人請盛正東警員作證一事，盛正東警員業已表明自訴
    人與被告在明曜百貨公司發生糾紛時，其並未在現場，故無法證明渠等於明曜百
    貨公司所發生之事實等語。而關於其與義美食品門市部人員之對話錄音帶，該人
    員除一再表明待法院來公文再說外，就自訴人所詢之所有問題均答稱「不要」等
    語。矧自訴人所提之對話錄音內容，或稱不在現場，無法證明現場發生之事實，
    或僅一再答稱「不要」等語，而未積極指述被告有何恐嚇、妨害自由犯行，則單
    憑上開錄音對話內容，尚難推定被告涉有誹謗、妨害名譽、恐嚇、妨害自由等犯
    行。又自訴人雖另舉證人丙○○等人為證，惟經本院依自訴人陳報地址加以傳喚
    後，丙○○並未出庭，且該址事實上亦僅係義美食品門市部所在而非證人丙○○
    等人之住所。而依自訴人於八十九年三月十五日所提其與證人丙○○之談話譯文
    ，丙○○並未證述被告有自訴人所指述之犯行，故本院認無再傳訊證人丙○○等
    人之必要。至被告甲○○至大安警察分局敦南派出所，係因自訴人就本案之事向
    敦南派出所提出告訴，被告甲○○經警方通知到派出所接受詢問，此有警訊筆錄
    可稽（見八十六年度他字第二二二五號偵查卷第四頁），被告並無任何誹謗、妨
    害名譽犯行。此外，復查無其他積極證據足資認定被告有何涉犯誹謗、妨害名譽
    、恐嚇及妨害自由等犯行，原審詳加審究後，以被告犯罪不能證明而諭知被告無
    罪之判決，並無不當，自訴人上訴仍執前詞指摘被告涉有罪嫌，核無理由，應予
    駁回。
四、併辦部分（臺灣臺北地方法院檢察署八十六年度他字第二二二五號）係檢察官依
    刑事訴訟法第三百二十三條第二項規定移送原審併案審理，與本案為實質上一罪
    ，為本案判決效力所及，爰不另退回檢察官偵辦，附此敘明。
五、據上論斷，應依刑事訴訟法第三百六十八條，判決如主文。
中     華     民     國    八十九   年      三        月      三十一    日
                             臺灣高等法院刑事第八庭
                                 審判長法  官  蔡  秀  雄
                                       法  官  陳  炳  彰
                                       法  官  沈  宜  生
右正本證明與原本無異。
不得上訴。
                                       書記官  明  祖  星
中     華     民     國    八十九   年      四        月        六      日


司法院資訊處製作；財團法人民間司法改革基金會備份。
